# 由重大影响变为非同一控制下购买日前关联方交易的处理

提问人：XxJy 时间：2018-02-14 22:13:05
求助陈版，例如A原持有B20%股权并对B有重大影响， 2000 年A对B销售一批存货，至年末B并未对外售出。2001.1.1A对B进一步购入40%股权形成非同一控制下企业合并， 2001 年内B将 2000 年购入的A公司存货对独立第三方售出，此时 2001 年的合并报表需要如何进行会计处理？

回答人：chenyiwei
此时，购买日需对B的全部可辨认资产和负债（包括该标的存货）按购买日公允价值进行重新计量，在A的合并报表层面视同处置了原持有的20%股权并按公允价值取得60%股权，新区的的股权和原持有的重大影响的股权在经济上没有联系，所以后续编制合并报表时无需继续抵销取得控制权之前的该项顺流交易损益，视同在购买日已经实现。

提问人：XxJy 时间：2018-02-15 12:54:45
十分感谢陈版回复，那如果此例是逆流交易，该批存货在合并报表层面的账面价值会在母子公司出现不一致，此时是否需要编制抵消分录？如果母公司在购买日后出售了该批存货，又是否需要调整子公司净利润？

回答人：chenyiwei
在母公司的合并报表层面，对这部分原先重大影响期间的逆流交易的未实现损益应继续抵销，体现为对合并报表层面的投资收益（以后年度的年初未分配利润）的调整，直到标的存货被处置或耗用完毕。但不影响子公司净利润。